臺灣高等法院交通法庭裁定　　　　　　 96年度交抗字第313號
抗　告　人
即受處分人　 甲○○
上列抗告人因違反道路交通管理處罰條例案件，不服台灣板橋地
方法院，中華民國96年3月15日所為裁定（96年度交聲字第195號
），提起抗告，本院裁定如下：
    主  文
抗告駁回。
    理  由
一、按道路交通管理處罰條例所稱之汽車，包括機器腳踏車，該
    條例第三條第八款定有明文。次按汽車駕駛人，爭道行駛有
    「機器腳踏車，不在規定車道行駛」者，處新臺幣六百元以
    上一千八百元以下罰鍰，並記違規點數一點，同條例第四十
    五條第十三款、第六十三條第一項第一款分別定有明文。
    原審以，本件抗告人即受處分人甲○○於民國九十五年十一
    月十四日八時三十六分許，騎乘車號ＨＥＰ－022 號重型機
    車，行經臺北縣板橋市○○路與民生路口時，因「機器腳踏
    車，不在規定車道行駛」之違規行為，經臺北縣政府警察局
    交通隊執勤警員檢附採證照片，以臺北縣政府警察局北縣警
    交字第ＣＺ0000000 號舉發違反道路交通管理事件通知單（
    下稱舉發通知單）逕行舉發，嗣抗告人於逾越應到案日期三
    十日內之九十六年一月十六日始向原處分機關提出申訴，經
    原處分機關向原舉發機關查處無誤，並經原處分機關於九十
    六年一月十八日以北監蘆字第裁46－ＣＺ0000000 號違反道
    路交通管理事件裁決書，依道路交通管理處罰條例第四十五
    條第十三款、違反道路交通管理事件統一裁罰基準表之規定
    ，裁處罰鍰新臺幣（下同）一千元，並依同條例第六十三條
    第一項第一款規定（裁決書漏引此條文），記違規點數一點
    。則原處分機關之裁罰於法並無不合，抗告人即受處分人之
    異議，為無理由，而裁定駁回。
二、抗告理由略以：抗告人即受處分人當日係由大漢橋下橋往民
    生路方向行駛，而該路口設計不良，造成右轉文化路的車道
    壅塞，抗告人要直行前往中和，當時有二部計程車怠速行駛
    欲右轉，而抗告人要直行，故避開右轉怠速行駛車輛而偏左
    行駛，實屬正常，並非故意要違規；又路面警告標語，在等
    候紅燈時為車輛所遮蓋，需至車輛駛離始可見。再者舉發通
    知單未提供完整正確訊息，亦對人民造成困擾。爰依法提起
    抗告，請求撤銷原裁定云云。
三、惟查：
   (1).抗告人即受處分人對於其於前揭時間，騎乘上開重型機車
      行經台北縣板橋市○○路與民生路口時，有「機器腳踏車
      ，不在規定車道行駛」之違規行為，此為抗告人所不爭執
      ，復有當場舉發之照片一幀及前開舉發通知單一紙附卷可
      稽，足認抗告人當時所騎之機車，確有行駛於「禁行機車
      」之快車道上無誤。
   (2).而本件抗告人行經之處，其車道上噴有「禁行機車」字樣
      明顯易見，既設有「禁行機車」標線供駕駛人遵循辨識，
      而抗告人為合法領有駕駛執照之人，本應隨時注意及遵守
      道路交通標誌、標線、號誌，是抗告人違規之事實，已甚
      明確。縱有如抗告人所言有右轉車道壅塞、二部計程車怠
      速行駛欲右轉等情，抗告人亦不得因「車道壅塞或其他車
      輛怠速行駛」之個人情狀即得任意行駛於設有「禁行機車
      」之快車道上。蓋為維護交通秩序，汽、機車分流實有其
      必要，機車應依規定車道行駛，如違規行駛快車道，勢必
      影響車流與機車騎士之安全；況當時如有抗告人所稱車道
      壅塞之情形，抗告人為保護己身安全及維護行車秩序，更
      應行駛於慢車道，而非捨此違規行駛於快車道，與汽車共
      同爭道行駛。另標誌、標線的劃設乙節，本是主管之政府
      機關考量當地之交通狀況、人車通行之方便及行人往來之
      安全性等一切情形之後，依其職權所為之綜合判斷，其本
      有依法裁量之餘地，原則上洵非法院所得介入，更非抗告
      人憑個人主觀情狀即可任意違反現有的交通規則、標誌及
      標線等。
   (3).核原審是認抗告人即受處分人確有不再規定車道行駛之違
      規事實，洵有依據，裁定駁回抗告人即受處分人之異議，
      並無不當。
四、從而，抗告人即受處分人仍執前詞指摘原裁定不當云云，為
    無理由，其抗告，應予駁回。
據上論結，應依道路交通案件處理辦法第26條，刑事訴訟法第
412條，裁定如主文。
中　　華　　民　　國　　96　　年　　5 　　月　　21　　日
                  交通法庭    審判長法　官  吳  敦
　　　　　　　　　　　　　　　    　法  官  張傳栗
　　　　　　　　　　　　　　　　    法  官  陳祐治
以上正本證明與原本無異。
不得再抗告。
                                　　書記官　蔡慧娟
中　　華　　民　　國　　96　　年　　5 　　月　　21　　日
